【裁判字號】    98,易,1752
【裁判日期】    980612
【裁判案由】    詐欺
【裁判全文】
臺灣臺中地方法院刑事判決              98年度易字第1752號
公  訴  人  臺灣臺中地方法院檢察署檢察官
被      告  丙○○
                      77弄2.
上列被告因詐欺案件，經檢察官提起公訴（98年度偵字第9117號
），被告於準備程序中就被訴事實為有罪之陳述，本院於聽取當
事人之意見後，合議庭裁定以簡式審判程序審理，判決如下：
    主    文
丙○○幫助意圖為自己不法之所有，以詐術使人將本人之物交付
，累犯，處有期徒刑肆月，如易科罰金，以新台幣壹仟元折算壹
日。
    犯罪事實及理由
一、犯罪事實：
    丙○○前因施用毒品案件，經臺灣臺中地方法院判處有期徒
    刑6月確定，於民國94年1月11日執行完畢。詎仍不思悔改，
    其可預見如將自己於金融機構所設立帳戶之存摺、印章、提
    款卡及密碼交予他人使用，有供不法詐騙集團利用，而成為
    詐欺取財犯罪工具之可能，竟仍基於幫助他人詐欺取財之不
    確定故意，於97年9 月中旬某日，在臺中縣豐原市○○○○
    路23號之元大商業銀行股份有限公司豐原分行（下稱元大銀
    行豐原分行）門口，將其所有之元大銀行豐原分行帳號0000
    00 0000000號帳戶、兆豐國際商業銀行豐原分行（下稱兆豐
    銀行豐原分行）帳號00000000000 號帳戶及花旗商業銀行豐
    原分行（下稱花旗銀行豐原分行）帳號000000000000000 號
    帳戶之存摺、印章、提款卡及密碼，以新臺幣（下同）2 萬
    4000元之代價，交予姓名年籍不詳之男子。嗣分別有壬○○
    於同年10月4日下午4時許，接獲犯罪集團成員電話，以其前
    於網路購物時所提供之匯款帳戶設定約定轉帳必須取消，否
    則將會逐月扣款為由，要求壬○○至中華郵政公司自動櫃員
    機操作取消設定，使壬○○因而陷於錯誤，於同日晚上5 時
    34分及5 時41分許，接續在中華郵政公司自動櫃員機，依指
    示操作而誤匯款1 萬9123元及8398元入上開元大銀行豐原分
    行帳戶內；丁○○於97年10月4日晚上8時30分許，接獲犯罪
    集團成員電話，以其子前於網路購物時所提供之匯款帳戶設
    定錯誤為由，要求丁○○至金融機構自動櫃員機操作取消設
    定，使丁○○因而陷於錯誤，於同日晚上9時20分及9時45分
    許，接續在臺北市士林區○○○路36號之台北富邦銀行天母
    分行自動櫃員機，依指示操作而誤匯款1萬5242元及1萬4792
    元入上開元大商銀豐原分行帳戶內；戊○○於97年10月4 日
    晚上9 時22分許，接獲犯罪集團成員電話，以其前於網路購
    物時，會計人員所給予之帳號錯誤，要求戊○○至金融機構
    自動櫃員機將帳戶改為非約定轉帳，使戊○○因而陷於錯誤
    ，於同日晚上9 時34分許，在中華郵政公司自動櫃員機，依
    指示操作而誤匯款4004元入上開元大商銀豐原分行帳戶內；
    辛○○於97年10月5日下午6時10分許，接獲犯罪集團成員電
    話，以其前於網路購物時，所輸入之匯款帳號錯誤，須依指
    示至金融機構自動櫃員機操作以避免遭重複扣款為由，使辛○○陷於錯誤，於同日晚上8 時11分許，在中華郵政公司自
    動櫃員機，依指示操作而誤匯款2 萬9989元入上開兆豐銀行
    豐原分行帳戶內；庚○○於97年10月5日晚上8時許，接獲犯
    罪集團成員電話，以其前於網路購物時，付款方式遭設定為
    分期付款，須依指示至金融機構自動櫃員機操作重新設定為
    由，使庚○○陷於錯誤，於同日晚上8 時33分許，在臺中市
    ○區○○路190 號之中華郵政公司自動櫃員機，依指示操作
    而誤匯款2 萬9989元入上開兆豐銀行豐原分行帳戶內；甲○
    於97年10月5日晚上8時16分許，接獲犯罪集團成員電話，以
    其前於網路購物時，所提供之帳戶恐遭重複扣款，須依指示
    至金融機構自動櫃員機操作為由，使甲○陷於錯誤，於同日
    晚上9 時30分許，在高雄縣鳳山市○○路之中華郵政公司自
    動櫃員機，依指示操作而誤匯款2 萬9989元入上開兆豐銀行
    豐原分行帳戶內；己○○於97年10月4 日晚上10時30分許，
    接獲犯罪集團成員電話，以其前於金石堂網路書店購物時，
    在簽收單上誤簽為每月自動扣款同意書，須依指示至金融機
    構自動櫃員機操作取消為由，使己○○陷於錯誤，於同日晚
    上10時51分許，在中華郵政公司自動櫃員機，接續依指示操
    作而誤匯款2萬9989元及3 萬5元入上開花旗銀行豐原分行帳
    戶內。上開匯款均旋即為犯罪集團提領一空，嗣經壬○○等
    人覺察受騙，始報警處理，而循線查獲。
二、前開犯罪事實，有下列證據可證：
  (一)被告丙○○於本院準備程序及審理時為認罪之陳述。
  (二)被害人壬○○、丁○○、戊○○、辛○○、庚○○、甲○、
    己○○於警詢中之指訴。
  (三)元大銀行豐原分行帳號0000000000000號帳戶開戶資料、存
    摺存款對帳單、兆豐銀行豐原分行帳號00000000000號帳戶
    開戶資料、客戶歷史檔交易明細查詢表、及花旗銀行豐原分
    行帳號000000000000000號帳戶開戶資料、存款往來明細查
    詢單、中華郵政自動櫃員機交易明細表、台北富邦商業銀行
    存摺交易明細等在卷可憑。
三、依刑事訴訟法第273條之1第1項、第299條第1項前段、第310
    條之2、第454條第1項，刑法第30條第1項、第2項、第339條
    第1項、第47條第1項、第41條第1 項前段、第55條，刑法施
    行法第1條之1，判決如主文。
本案經檢察官乙○○到庭執行職務
中    華    民    國    98    年     6    月    12    日
                  刑事第五庭    法  官 唐光義
如不服本判決應於收受判決後10日內向本院提出上訴書狀，並應
敘述具體理由；其未敘述上訴理由者，應於上訴期間屆滿後20日
內向本院補提理由書（均須按他造當事人之人數附繕本）「切勿
逕送上級法院」。
                                書記官 黃聖心
中    華    民    國    98    年     6    月    12    日
附錄論罪科刑法條
中華民國刑法第339條
（普通詐欺罪）
意圖為自己或第三人不法之所有，以詐術使人將本人或第三人之
物交付者，處 5 年以下有期徒刑、拘役或科或併科 1 千元以下
罰金。
以前項方法得財產上不法之利益或使第三人得之者，亦同。
前二項之未遂犯罰之。
中華民國刑法第47條
（累犯）
受徒刑之執行完畢，或一部之執行而赦免後，五年以內故意再犯
有期徒刑以上之罪者，為累犯，加重本刑至二分之一。
第 98 條第 2 項關於因強制工作而免其刑之執行者，於受強制工
作處分之執行完畢或一部之執行而免除後，五年以內故意再犯有
期徒刑以上之罪者，以累犯論。


司法院資訊處製作；財團法人民間司法改革基金會備份。
